臺灣桃園地方法院刑事判決　　　　　　　95年度訴字第1619號
公　訴　人　臺灣桃園地方法院檢察署檢察官
被　　　告　乙○○
　　　　　　　　　　　號
　　　　　　　　　　　之1
　　　　　　　　　　（
選任辯護人　施裕琛　律師
　　　　　　林辰彥　律師
被　　　告　KHUMPHAI .
　　　　　　　　　　30歲民.
　　　　　　　　　　統一編號：.
　　　　　　　　　　　之1
選任辯護人　法律扶助基金會邱奕澄　律師
被　　　告　CHUANG ME.
　　　　　　　　　　37歲民.
　　　　　　　　　　　7樓
　　　　　　　　　　　之1
指定辯護人　本院公設辯護人　彭詩雯
上列被告因毒品危害防制條例案件，經檢察官提起公訴（95年度
偵字第10038 號），本院判決如下：
    主  文
乙○○、許英利、莊美娜共同連續販賣第二級毒品，乙○○處有
期徒刑柒年陸月，許英利處有期徒刑捌年陸月，莊美娜處有期徒
刑捌年。扣案附表1 編號1 至5 所示第二級毒品，均沒收銷燬之
；附表1 編號1 至5 所示毒品甲基安非他命外包裝，及附表2、3
之物品均沒收；未扣案販賣所得新台幣陸拾萬元均沒收，如全部
或一部不能沒收時，以其財產抵償之。
    事  實
一、KHUMPHAI RUNG （中文名稱許英利，下稱許英利，泰國國籍
    ）、乙○○、CHUANG MENA （中文名稱莊美娜，下稱莊美娜
    ，泰國國籍），明知甲基安非他命為毒品，不得非法販賣，
    竟意圖營利，基於販賣之概括犯意，自民國94年12月間某日
    起，在由乙○○前所承租位於桃園縣蘆竹鄉○○○ 段租屋處
    （門牌號碼不詳），迨至95年2 月20日，3 人搬遷至由乙○
    ○承租租桃園縣蘆竹鄉○○村○○路96號6 樓之1 住處，均
    由許英利以1 兩（約35公克）新台幣（下同）9 萬元價格，
    連續多次向姓名年籍不詳綽號「小路」之成年男子（下稱綽
    號「小路」男子），買入第二級毒品安非他命後，並由莊美
    娜將之分裝成小包，再由許英利、乙○○、莊美娜分別以1
    公克5 千元或1 小包（重約0.26公克）1 千元價格，連續在
    桃園縣蘆竹鄉○○○ 段租屋處附近、蘆竹鄉○○村○○路96
    號6 樓之1 租住處附近、或帶至約定地點，販賣予不詳姓名
    、年籍住居所之泰國籍或菲律賓國籍之不詳姓名者等不特定
    之成年人，共獲利約60萬元。嗣至95年4 月下旬，3 人復基
    於同前犯意，由許英利以4 萬元代價向泰國華僑綽號「阿浪
    」阮志明（另案審理）購得由甲基安非他命攙入咖啡因、黃
    色5 號色素、泰國米酒成分之俗稱「亞霸」毒品及原料咖啡
    因、空壓機、電子秤、量杯、封口機等物，並告知如何將甲
    基安非他命、咖啡因、黃色5 號色素、泰國米酒合成後，以
    空壓機壓製成錠狀之俗稱亞霸毒品。而乙○○、許英利、莊
    美娜即共同在蘆竹鄉○○村○○路96號6 樓之1 租住處，利
    用上開許英利購得原料，合成攙有第二級毒品甲基安非他命
    成分之俗稱「亞霸」之毒品，俟機販賣。嗣為警於95年5 月
    4 日上午11時30分許，員警巡邏至桃園縣蘆竹鄉○○村○○
    路96號前，察覺適攜帶毒品甲基安非他命，在上址等候買家
    前來取貨之莊美娜神色可疑，乃趨前盤查後，在莊美娜手中
    起獲第二級毒品甲基安非他命1 包，員警即以現行犯逮捕莊
    美娜，並據其供述，旋帶同莊美娜前往上址蘆竹鄉○○村○
    ○路96號6 樓之1 租住處查察，發覺乙○○與許英利正從事
    合成毒品亞霸，並當場扣得附表1 所示第二級毒品（數量、
    成分、鑑定書文號，詳附表1 所示），暨在上址其等人租處
    內，扣得附表2 、3 所示，許英利、乙○○所有供合成俗稱
    「亞霸」之毒品所用之原料及器具（品名、數量詳附表2、3
    所示）。
二、案經桃園縣政府警察局大園分局報告臺灣桃園地方法院檢察
    署檢察官偵查起訴。
    理  由
一、上揭販賣毒品之事實，業據被告乙○○於警詢、檢察官訊問
    及本院審理時坦承不諱，訊據被告許英利、莊美娜均矢口否
    認有何上開犯行，被告許英利辯稱：伊未販賣毒品，製作警
    詢筆錄的時候，警察要我們配合他們要求的答案作供述，現
    場翻譯也在，翻譯也知道這件事情，因為翻譯跟我說，警察
    告訴翻譯要求我要配合陳述，如果我不配合警察的要求作供
    述，要把我吊起來，在警察局的供述不是出於我自己的意思
    。我之所以在檢察官訊問時也做相同於警詢的供述，是因為
    警察告訴我，如果偵查筆錄沒有作與警詢內容相同的供述，
    就會被收押、被打云云。被告許英利之辯護人辯護亦主張：
    許英利警詢供述係遭警刑求所為供述，無證據能力，其於檢
    察官訊問時之自白，係基於不正自白延續，亦無證據能力云
    云。被告莊美娜辯稱：伊不知為警在蘆竹鄉○○村○○路96
    號前查獲之物係安非他命，係乙○○交付，伊未共同販賣毒
    品，且警察要求我在作警詢筆錄時要依照警察的意思來供述
    ，同時警察恐嚇我如果沒有依照他們的要求來供述，要把我
    的先生乙○○抓去打，我有看到乙○○、許英利他們手腕跟
    腳有脫皮，所以我才自白。在送地檢署之前，警察也告訴我
    ，我如果沒有照警詢供述的內容向檢察官陳述，我先生乙○
    ○也會被抓去關，所以我在偵查中才作與警詢相同的陳述云
    云。經查：
一、證據能力部分：
(一)1.被告許英利警詢部分：
    按被告之自白，非出於強暴、脅迫、利誘、詐欺、疲勞訊問
    、違法羈押或其他不正之方法，且與事實相符者，得為證據
    ，刑事訴訟法第156 條第1 項定有明文。本案被告許英利辯
    稱其警詢筆錄係出於警方脅迫，非出於自由意志陳述云云。
    惟查，被告許英利對於如何遭警脅迫而自白乙節，其先則於
    本院準備程序時供稱：製作警詢筆錄的時候，警察要我們配
    合他們要求的答案作供述，現場翻譯也在，翻譯也知道這件
    事情，因為翻譯跟我說，警察告訴翻譯要求我要配合陳述，
    如果我不配合警察的要求作供述，要把我吊起來云云（見本
    院卷1 ，第78頁），迨於本院審理傳喚承辦員警陳志潔時與
    之對質、詰問，復稱：在製作兩次筆錄之前被帶到頂樓去，
    第一次是男的翻譯在場的時候我被恐嚇，第二次是在同一天
    被帶到地下室，是戴安全帽，一隻腳被吊起來，一隻腳著地
    ，兩次恐嚇都是在製作筆錄之前，兩次都是陳志潔警員云云
    （見本院卷1 ，第139 頁），則被告許英利對於員警究如何
    對其脅迫，其供述訴即有前後不一瑕疵。再者，經本院傳喚
    被告於95年5 月4 日第一次製作警詢筆錄之通譯吳春曉於本
    院審理時結證稱：「（你待在蘆竹分駐所的期間，警察有無
    要你跟被告許英利說如果不照警察的意思回答問題就要打他
    ？）沒有。」、「（你待在蘆竹分駐所的期間，警察有無將
    被告許英利帶至頂樓天台？）沒有。」、「（被告許英利製
    作筆錄時有無向你透露他被警察單手單腳上手銬吊起來？）
    沒有。」、「對被告許英利供稱：因為現場翻譯人員跟我說
    如果不照警察的意思回答，就要打我，翻譯人員也把這句話
    翻譯給我聽，有何意見？）沒有這回事，警察只是叫我跟被
    告說要老實回答。」等情（見本院卷1 ，第182 至184 頁）
    ，另被告許英利於95年5 月5 日第二次製作警詢筆錄當時通
    譯石子秀於本院審理時結證稱：「（妳擔任被告許英利的翻
    譯時，被告許英利有無找機會跟妳說他被刑求？）沒有。警
    察只是叫我問他有無作犯法的事情，有就有，沒有就沒有，
    警察只有叫我這樣翻譯而已。」、「（警詢筆錄上被告許英
    利所回答的內容是否被告許英利講出來後妳再翻譯給警察，
    再由警察當場打字製作警詢筆錄？）是。」、「（警察有無
    對被告許英利說威脅的話？）沒有。」等情（見本院卷1 ，
    第140 至142 頁）。且本院向臺灣桃園看守所調閱被告許英
    利入所時新收容人內外傷紀錄表之「外傷記錄」欄：僅載明
    89年入珠3 粒，而「有病或內傷紀錄（自述）」欄：載明身
    體無外傷、無病乙節，亦有該所95年9 月18日桃所衛字第09
    59902436號函所附被告許英利之新收容人內外傷紀錄表存卷
    可憑（見本院卷1 ，第93、95頁）。且質之承辦員警陳志潔
    亦堅決否認有非法取供之情事（見本院卷1 ，第131 頁）。
    綜核上述，被告許英利指稱員警透過通譯，脅迫被告許英利
    要求其配合警方要求而為不實自白云云，惟查員警僅透過通
    譯翻譯要求被告許英利據實陳述，已據通譯吳春曉、石子秀
    於本院審理結證稱無此事。而被告指訴員警對其施強暴（在
    派出所頂樓將其單腳吊起）乙事，經本院調取其入臺灣桃園
    看守內外傷紀錄表查證，並無任何外傷紀錄，亦如前述。則
    被告許英利、辯護人均辯稱：許英利警詢筆錄係出於員警強
    暴脅迫取供，其警詢筆錄無證據能力云云，尚屬無據，難以
    採信。且根據兩位通譯於本院結證，可知被告許英利警詢筆
    錄係於自由意志下任意性陳述，有證據能力。
    2.被告許英利偵查筆錄部分：
    被告許英利及辯護人均主張，許英利於檢察官偵查中之供述
    ，係基於「警詢非任意性自白之繼續效力」而來，無證據能
    力云云。經查：被告許英利之警詢筆錄係於自由意志下陳述
    有證據能力，已如前述，而被告許英利於經警方移送臺灣桃
    園地方法院檢察署內勤檢察官訊問時先以被告身分接受訊問
    ，再以證人身分證述共同被告乙○○、莊美娜於本案擔任角
    色，均未表明警詢中遭非法取供情事（見臺灣桃園地方法院
    檢察署95年度偵字第10038 號卷第93、94頁）。復觀之，被
    告許英利於內勤檢察官聲請羈押時，於本院值班法官訊問時
    ，其供述情節，與其於內勤檢察官訊問時供述主要情節相符
    （見本院95年度聲羈字第376 頁第9 、10頁）。且被告許英
    利對於本件扣案證物來源，亦供述綦詳。若被告許英利於內
    勤檢察官所供非實情，焉於本院值班法官訊問時，亦為大致
    相同供述。退而言之，被告許英利辯稱：其怕遭檢察官羈押
    才自白犯罪云云，則被告許英利於本院值班法官訊問完畢，
    諭知收押時，此時被告當已知，其先前所為之陳述不僅未能
    獲得交保，反致使其身陷重罪，此時理當向值班法官表示其
    自白犯罪非出於任意性，以尋求補救為是，又豈會無任何反
    應。故被告許英利及辯護人主張，其檢察官偵查中之供述，
    基於「警詢非任意性自白之繼續效力」而來，無證據能力，
    尚非可採。其於檢察官訊問時之供述，有證據能力。
(二)1.被告莊美娜警詢部分：
    被告莊美娜辯稱：警察要求我在作警詢筆錄時要依照警察的
    意思來供述，而且警察恐嚇我如果沒有依照他們的要求來供
    述，要把我的先生乙○○抓去打，我有看到乙○○、許英利
    他們手腕跟腳有脫皮，所以我才自白云云。但查，被告乙○
    ○於本院審理時並未作遭警刑求抗辯，且被告乙○○之辯護
    人於本院審理時陳稱：乙○○跟我說他沒有遭到警方刑求，
    所以放棄對員警陳志潔詰問等語（見本院卷1 ，第135 頁）
    。再稽之，本院向臺灣桃園看守所調閱被告乙○○入所時新
    收容人內外傷紀錄表之「外傷記錄」欄：入珠0 粒，而「有
    病或內傷紀錄（自述）」欄：載明身體無外傷、無病乙節，
    亦有該所95年9 月18日桃所衛字第0959902436號函所附被告
    乙○○之新收容人內外傷紀錄表存卷可憑（見本院卷1 ，第
    93、98頁）。而被告許英利於入看守所時經身體檢查亦無任
    何外傷，業如前述，則被告莊美娜辯稱：看到乙○○、許英
    利手腕跟腳有脫皮之外傷，顯與事實不符。復觀之，被告乙
    ○○亦表明未遭刑求，益徵被告莊美娜所稱與事實不符。復
    質之承辦員警陳志潔亦堅決否認有非法取供之情事（見本院
    卷1 ，第131 頁）。復徵之，證人即警詢時通譯楊玉瑾於本
    院審理時結證稱：我兩次到警察局時尚未執行翻譯職務前，
    並無看到警察對3 位被告為強暴脅迫的行為，警詢筆錄（按
    即同上偵查卷第41頁第3 行至第7 行，即被告莊美娜本次遭
    警查獲時，莊美娜拿毒品到住處樓下要交給買受毒品不詳姓
    名菲律賓國籍外勞之經過）確實是莊美娜的回答，莊美娜回
    答這些問題時神情很自然。製作警詢筆錄過程中，詢問員警
    賴其輝、紀錄員警劉榮雄兩人態度也很正常，警詢筆錄是一
    問一答，莊美娜回答完畢之後才作紀錄等情，且被告莊美娜
    於本院審理時對於證人楊玉瑾上開供述，亦表示無意見（見
    本院卷1 ，第143 至145 頁）。綜核上述，被告辯稱：其警
    詢筆錄係出於員警強暴脅迫取供，無證據能力云云，尚屬無
    據，難以採信。且根據兩位通譯於本院結證，可知被告許英
    利警詢筆錄係於自由意志下任意性陳述，有證據能力。
    2.被告莊美娜偵查筆錄部分：
    被告莊美娜指稱：在送地檢署之前，警察也告訴我，我如果
    沒有照警詢供述的內容向檢察官陳述，我先生乙○○也會被
    抓去關，所以我在偵查中才作與警詢相同的陳述云云，主張
    其於檢察官偵查中之供述，係基於「警詢非任意性自白之繼
    續效力」而來，無證據能力云云。經查：被告莊美娜之警詢
    筆錄係於自由意志下陳述有證據能力，已如前述。而其經警
    方移送臺灣桃園地方法院檢察署內勤檢察官訊問時先以被告
    身分接受訊問，再以證人身分證述共同被告乙○○於本案擔
    任角色，均未表明警詢中遭非法取供情事（見同上偵查卷第
    91、92頁）。復觀之，其於內勤檢察官訊問時，以被告身分
    回答問題時，與本案有關情節亦僅略稱：被查獲前6 、7 個
    月與老公乙○○一起製造毒品，其負責分裝成小包部分等情
    （見同上偵查卷第91頁），此情，核與被告莊美娜於本院值
    班法官訊問時，供述大致相同（見本院95年度聲羈字第376
    號卷第10、11頁）。又販賣毒品乃嚴重觸法之事，其嚴重程
    度較諸施用毒品為重甚多，此為眾所週知事情，其自無不知
    之理。是被告莊美娜經警查獲後，如欲尋求對其較為有利之
    結果，自係應否認任何與其持有毒品有關之犯行，例如施用
    毒品、販賣毒品等等，鮮會遽信警方所言：如其承認是販賣
    毒品，屆時檢察官會讓其先生乙○○交保之此種不合理說法
    ，此顯與常情有悖。況被告莊美娜如係因欲尋求其本人或其
    先生乙○○交保，始聽信警方上開不合理說法，遂於警詢及
    移由檢察官偵訊時均陳述：其被查獲毒品係要販賣等語，然
    經檢察官偵訊後，檢察官並未如願讓其交保，反以被告莊美
    娜所犯係最輕本刑五年以上有期徒刑之罪等理由，向本院聲
    請羈押被告莊美娜，此時被告莊美娜當已知警方之說法係屬
    不實，其先前所為之陳述不僅未能獲得交保，反致使其身陷
    重罪，則其於本院值班法官訊問時應否將其羈押時，自應向
    本院值班法官據實相告，以尋求補救為是，又豈會於本院值
    班法官訊問時仍陳述與偵查中所述大致相符情節，實與常情
    不合。足見被告莊美娜於上開警詢、偵查中所述應確屬實在
    ，並無警員假藉要其先生乙○○及其本人交保一事強迫或要
    求被告莊美娜承認犯行，故其於偵查中於內勤檢察官訊問時
    ，顯係出於自由意志任意性陳述，有證據能力。是被告莊美
    娜上開辯稱，亦難採信。
(三)至被告乙○○、許英利、莊美娜於檢察官訊問時，經檢察官
    轉換為證人身分並經具結後加以陳述（見同上偵查卷第91至
    97頁）；縱令檢察官於分別以證人身分訊問乙○○、許英利
    、莊美娜，雖3 人均未同時在場，無從行使詰問權，亦因檢
    察官於本院審理時將被告乙○○、許英利、莊美娜分別轉換
    成證人身分詰問，並由檢察官、辯護人對之實施交互詰問而
    得以確保被告等人反對詰問權，且查被告乙○○、許英利、
    莊美娜以證人身分向檢察官訊問時所為陳述，並無顯不可信
    之特殊情形，是渠3 人於檢察官偵訊時之陳述，依刑事訴訟
    法第159 條之1 第2 項規定，自有證據能力。
二、實體部分：
(一)被告乙○○對於上揭時、地，與被告許英利、莊美娜共同販
    賣第二級毒品甲基安非他命，及被告許英利自阮志明處購得
    合成俗稱「亞霸」之原料及工具，暨3 人如何分工等情，業
    據被告乙○○於警詢時供稱：由許英利提供資金、原料，我
    則提供壓模工具及零件1 組，我們3 人共同販售毒品安非他
    命營利，許英利與莊美娜負責聯絡（因販售對象為泰國籍、
    非律賓籍之外籍勞工），再由我與許英利、莊美娜帶至約定
    地點交給買家等情（見同上偵查卷第22頁），於檢察官訊問
    時供稱：就是許英利拿貨（毒品）回來，他會跟買的人接洽
    ，叫我拿去給買的人，價格是1000元1 小包。莊美娜也負責
    接電話，且拿貨去給買的人，而許英利的朋友綽號「阿浪」
    （阮志明）他有在做亞霸，他有提供（按即販賣給許英利）
    原料跟壓模機給我們，讓我們做做看等情（見同上偵查卷第
    96、97頁），迨於本院審理時亦為相同內容結證（見本院卷
    2 ，第45、48、51、52、54、55頁）。核與被告許英利於警
    詢時供稱：我與乙○○、莊美娜是朋友關係，我們一起販賣
    安非他命，而被警察查獲當天，莊美娜是因我交待下樓交易
    安非他命為警方查獲。安非他命是我每次以1 兩9 萬元代價
    向綽號「小路」者購得，前後買了很多次，再由莊美娜分裝
    。而扣案合成毒品「亞霸」原料及工具，是以4 萬元向綽號
    「阿浪」（阮志明）購得，安非他命是以1 公克5 千元代價
    販售，另每小包安非他命（0.26公克）以1 千元販售，共得
    利60萬元等情（見同上偵查卷第30至32頁），繼於檢察官訊
    問時供稱：安非它命約賣了7 個月，莊美娜是負責幫忙賣，
    我與乙○○有販賣安非他命等情（見同上偵查卷第93、94頁
    ）。且被告乙○○、許英利、莊美娜於檢察官將之轉換為證
    人身分並經具結後加以陳述，渠等陳述內容亦與警詢時陳述
    內容大致相符（見同上偵查卷第92、94、97頁），迨於檢察
    官聲請羈押時，被告乙○○、許英利、莊美娜於本院值班法
    官訊問時亦為與上述內容相同之陳述（見本院95年度聲羈字
    第376 號卷第8 至10頁）。互核被告乙○○、許英利、莊美
    娜三人上開證述內容相符，應堪採信。另證人綽號「阿浪」
    阮志明雖於本院審理時結證稱：其並未販賣「亞霸」毒品及
    原料咖啡因、空壓機、電子秤、量杯、封口機等物給許英利
    云云，惟查，證人阮志明係本案利害關係人，自難期待其自
    承販賣攙有第二級毒品甲基安非他命成分之「亞霸」、製造
    「亞霸」之原料及工具，而自陷己於販賣第二級毒品之重罪
    ，足見其證詞，顯係避就卸責之詞，且與事實不符，不足採
    信，不足作為有利於被告3 人之認定。
(二)又本件適巡邏員警陳志潔與同事賴其輝於95年5 月4 日上午
    11時30分許，巡邏至桃園縣蘆竹鄉○○村○○路96號前，察
    覺適攜帶毒品甲基安非他命，在上址等候買家前來取貨之莊
    美娜神色可疑，乃趨前盤查，莊美娜見狀，乃將手中第二級
    毒品甲基安非他命1 包，交予巡邏員警，員警即以現行犯逮
    捕莊美娜，並據其供述，旋帶同莊美娜前往上址蘆竹鄉○○
    村○○路96號6 樓之1 租住處查察，發覺乙○○與許英利正
    從事合成毒品「亞霸」，並當場扣得附表1 所示第二級毒品
    ，暨許英利、乙○○所有供合成俗稱「亞霸」之毒品所用之
    附表2 、3 所示原料及器具等情，業據證人陳志潔於本院審
    理時結證明確在卷（見本院卷1 ，第129 、130 頁）。且在
    被告3 人上址租住處扣得附表1 所示不明物品，經送內政部
    警政署刑事警察局鑑驗，均檢出第二級毒品甲基安非他命成
    分，有附表1 編號1 至5 所示鑑定書在卷可憑（鑑定書文號
    ，詳附表1 編號1 至5 所示）。此外，並有如附表2 、3 所
    示，被告許英利、乙○○所有供合成俗稱「亞霸」之毒品所
    用之原料及器具（品名、數量詳附表2 、3 所示）扣案足佐
    。另復有員警查獲被告莊美娜時所拍攝照片、至被告3 人上
    址租住處及查獲毒品、物品之照片20張、員警繪製查獲現場
    位置圖1 張、搜索扣押筆錄及扣押物品目錄表1 份在卷足證
    （見同上偵查卷第49至57、59、73至82頁）。
(三)被告乙○○自警詢時起迄於檢察官、本院值班法官訊問及本
    院審理時，均已自白販賣第二級毒品甲基安非他命，被告許
    英利、莊美娜均迭於警詢時起迄於檢察官及本院值班法官訊
    問時均已自白販賣第二級毒品甲基安非他命，已如前述，並
    有扣案附表1 所示第二級毒品甲基安非他命及附表2 、3 合
    成第二級毒品甲基安非他命成分「亞霸」之原料及工具可資
    佐證。又被告許英利等人意圖營利，基於販賣之概括犯意，
    自民國94年12月間某日起至95年5 月4 日為警查獲止，販入
    毒品後加以分裝，再分別以1 公克5 千元或1 小包（重約0.
    26公克）1 千元價格，連續在桃園縣蘆竹鄉○○○ 段租屋處
    附近、蘆竹鄉○○村○○路96號6 樓之1 住處復、或由許英
    利、乙○○、莊美娜帶至約定地點，販賣予不詳姓名、年籍
    住居所之泰國籍或菲律賓國籍之不詳姓名者等不特定之成年
    人，共獲利約60萬元，亦據被告許英利於警詢供述明確，均
    如前述，則被告乙○○、許英利、莊美娜共同基於意圖營利
    ，販賣第二級毒品可堪認定。
(四)綜上所述，被告乙○○坦承犯行。被告許英利、莊美娜前開
    之辯解均係避就、諉卸刑責之詞，不足採信。事證明確，被
    告3 人所犯均足以認定。
二、查甲基安非他命係毒品危害防制條例第2 條第2 項第2 款所
    規定之第二級毒品，非經許可不得販賣。核被告許英利、乙
    ○○、莊美娜所為，係犯毒品危害防制條例第4 條第2 項之
    販賣第二級毒品罪。渠等人持有安非他命部分為販賣行為所
    吸收，不另論罪。被告乙○○、許英利、莊美娜間，有犯意
    之聯絡，行為之分擔，均為共同正犯。查被告行為後刑法第
    28條關於共犯之規定，由原條文：「二人以上共同實施犯罪
    之行為者，皆為正犯」，修正為：「二人以上共同實行犯罪
    之行為者，皆為正犯」，揆諸本條之修正理由係為釐清陰謀
    共同正犯、預備共同正犯、共謀共同正犯是否合乎本條規定
    之正犯要件，而本件被告係屬實施犯罪行為之正犯，適用新
    、舊刑法並無不同，並無有利或不利之情形，適用裁判時刑
    法第28條論以共同正犯。又被告3 人行為後，刑法第56條連
    續犯之規定，業於94年1 月7 日修正公布刪除，並於95年7
    月1 日施行，則被告之犯行，因行為後新法業已刪除連續犯
    之規定，此刪除雖非犯罪構成要件之變更，但顯已影響行為
    人刑罰之法律效果，自屬法律有變更，依新法第2 條第1 項
    之規定，比較新、舊法結果，仍應適用較有利於被告之行為
    時法律即舊法論以連續犯（最高法院95年第8 次刑事庭會議
    決議參照）。故被告3 人先後多次犯行，時間緊接，觸犯構
    成要件相同之罪名，顯係基於概括之犯意反覆為之，為連續
    犯，應依修正前刑法第56條之規定論以一罪，除法定本刑無
    期徒刑部分依法不得加重外，就上揭法定刑為有期徒刑及得
    併科之罰金刑部分加重其刑。爰審酌被告許英利、乙○○、
    莊美娜不思努力進取，明知毒品甲基安非他命對於人體有莫
    大戕害，竟貪圖不法利益，漠視毒品之危害性，心存僥倖，
    販賣甲基安非他命圖利，危害國民身心健康及社會風氣，惡
    性非輕，被告乙○○犯後坦承犯行之態度及被告許英利、莊
    美娜藉詞否認，毫無悔意，並參酌其犯罪之動機、目的、手
    段、販賣毒品之數量、所得利益達60萬元等一切情狀，分別
    量處如主文所示之刑。公訴人雖當庭求處被告乙○○有期徒
    刑9 年、被告許英利、莊美娜各處有期徒刑14年，惟本院綜
    合全案情節，審理後認以分別量處如主文所示之刑為適當，
    併此敘明。另被告許英利為我國籍女子許淑女之夫，被告莊
    美娜為我國籍男子即乙○○配偶，有外僑居留資料查詢- 明
    細內容顯示畫面及外僑口卡列印各2 份在卷可憑（見同上偵
    查卷第35、36、44、45頁），為免被告事後予其配偶相隔兩
    地，製造家庭問題，並鼓勵自新，本院審酌全案情節，爰不
    依刑法第95條併予宣告被告許英利、莊美娜於刑之執行完畢
    或赦免後驅逐出境，附此敘明。扣案附表1 編號1 至5 所示
    第二級毒品甲基安非他命，依毒品危害防制條例第18條第1
    項前段規定沒收銷燬之。附表1 編號編號1 至5 所示毒品外
    包裝，係用於包裹毒品，防其裸露、潮濕，便於攜帶販賣，
    及附表2 、3 之被告許英利、乙○○所有供共同合成攙有第
    二級毒品甲基安非他命成分之毒品「亞霸」所用之工具及原
    料，均係供販賣毒品所用之物，依毒品危害防制條例第19條
    第1 項規定宣告沒收。被告共同販賣毒品所得共60萬元雖未
    扣案，應依毒品危害防制條例第19條第1 項規定宣告沒收，
    如全部或一部不能沒收時，以渠等財產抵償之。另扣案附表
    4 編號所示之物，均不能證明與本件犯罪有關，不予宣告沒
    收。
三、（一）公訴意旨另略以：被告乙○○、許英利、莊美娜自95
    年4 月下旬，3 人共同基於製造第二級毒品之概括犯意，由
    被告許英利以4 萬元代價向泰國華僑綽號「阿浪」阮志明購
    得由甲基安非他命攙入咖啡因、黃色5 號色素、泰國米酒成
    分之俗稱「亞霸」毒品及原料咖啡因、空壓機、電子秤、量
    杯、封口機等物，並告知如何將甲基安非他命、咖啡上開原
    料，阮志明並因、黃色5 號色素、泰國米酒合成後，以空壓
    機壓製成錠狀之俗稱亞霸毒品。而被告乙○○、許英利、莊
    美娜即共同在蘆竹鄉○○村○○路96號6 樓之1 租住處，利
    用上開許英利購得原料，合成攙有第二級毒品甲基安非他命
    成分之俗稱「亞霸」之毒品。因認被告乙○○、許英利、莊
    美娜此部分行為，均涉犯毒品危害防制條例第4 條第2 項製
    造第二級毒品罪嫌。（二）公訴人認被告乙○○、許英利、
    莊美娜涉犯上開嫌，無非係以扣案附表1 編號2 、3 、5 所
    示攙有第二級毒品甲基安非他命成分之藥錠狀之俗稱「亞霸
    」毒品扣案足稽。（三）惟按犯罪事實應依證據認定之，無
    證據不得認定犯罪事實。刑事訴訟法第154 條第2 項定有明
    文。（四）經查：被告乙○○、許英利、莊美娜固有以上述
    方法合成俗稱「亞霸」，惟據證人即負責本案扣案毒品鑑定
    之內政部警政署刑事警察局黎添來於本院審理時結證稱：甲
    基安非他命的毒性、純度會因為加上咖啡因壓製成錠被稀釋
    而變化，甲基安非他命加咖啡因壓製成錠狀，不是屬於製造
    甲基安非他命，「亞霸」不算是新毒品，而添加物在製造的
    意義，不具特別意義，因為如以本件來講，咖啡因加甲基安
    非他命僅是稀釋毒品的成份，但是咖啡因有提神的效果。再
    者，因為一般就製造甲基安非他命這個命題，依目前在臺灣
    常見的製程，是以麻黃素經過化學反應產生甲基安非他命，
    麻黃素與甲基安非他命兩者的化學結構是不同的等情在卷（
    見本院卷3 ，第11至13頁）。則依上開證人黎添來證述，被
    告3 人雖以上述方法將甲基安非他命加入上述原料合成，壓
    製成錠狀，亦非屬製造第二級毒品甲基安非他命甚明。此外
    ，復查無其他積極切確之證據足資證明被告3 人有此部分之
    犯行。揆諸上揭說明，應認被告3 人此部分之犯罪行為不能
    證明，惟公訴人當庭論告時認被告3 人此部分犯行，與前揭
    有罪部分有牽連犯裁判上一罪之關係（見本院卷3 ，第21頁
    ），爰不另為無罪之諭知。
據上論斷，應依刑事訴訟法第299 條第1 項前段，毒品危害防制
條例第4 條第2 項、第18條第1 項前段、第19條第1 項，刑法第
11條、第第2 條第1 項、第28條、修正前刑法第56條，判決如主
文。
本案經檢察官郝中興到庭執行職務。
中　　華　　民　　國　　96　　年　　3 　　月　　13　　日
                  刑事第五庭審判長法  官  潘政宏
                                  法　官　陳月雯
                                  法  官  邱滋杉
以上正本證明與原本無異。
如不服本判決，應於送達後10日內，向本院提出上訴狀（應附繕
本），上訴於臺灣高等法院。
                                  書記官　高文靜
中　　華　　民　　國　　96　　年　　3 　　月　　13　　日
附錄本案論罪科刑法條全文：
毒品危害防制條例第4條第2項
製造、運輸、販賣第二級毒品者，處無期徒刑或七年以上有期徒
刑，得併科新臺幣七百萬元以下罰金。
附表1
┌───┬────────┬───────┬──────┬─────┬─────┐
│編號  │物  品  名  稱  │數         量 │扣案物品清單│鑑定書編號│函送鑑定文│
│      │                │              │編號        │          │號        │
├───┼────────┼───────┼──────┼─────┼─────┤
│1     │甲基安非他命（外│24包，合計驗前│臺灣桃園地方│內政部警政│臺灣桃園地│
│      │觀為白色結晶體）│總純質淨重約27│法院檢察署95│署刑事警察│方法院檢察│
│      │                │.01 公克（驗前│安保管字第00│局95年5 月│署95年5 月│
│      │                │總毛重32.23 公│511 號扣押物│30日刑鑑字│11日甲○惟│
│      │                │克，包裝袋總重│品清單（見臺│第00000000│來95偵1003│
│      │                │約4.99公克，純│灣桃園地方法│18號鑑定書│8 字第3556│
│      │                │度約98.8%）   │院檢察署95年│（見臺灣桃│1 號函（見│
│      │                │              │度偵字第1003│園地方法院│臺灣桃園地│
│      │                │              │8 號卷第83頁│檢察署95年│方法院檢察│
│      │                │              │）          │度偵字第10│署95年度偵│
│      │                │              │            │038 號卷第│字第10038 │
│      │                │              │            │130 頁）  │號卷第109 │
│      │                │              │            │          │頁）      │
├───┼────────┼───────┼──────┼─────┼─────┤
│2     │(1)甲基安非他命（│(1)2 包，外觀為│同上        │內政部警政│臺灣桃園地│
│      │外觀為橙色藥錠）│橙色藥錠狀：驗│            │署刑事警察│方法院檢察│
│      │                │後總毛重4.34公│            │局95年7 月│署95年5 月│
│      │                │克（驗前總毛重│            │6 日刑鑑字│17日甲○惟│
│      │                │4. 79 公克，取│            │第00000000│來95偵1003│
│      │                │樣0. 45 公克鑑│            │56號鑑定書│8 字第3754│
│      │                │定用罄，包裝袋│            │（見臺灣桃│4 號函（見│
│      │                │總重約0.56公克│            │園地方法院│臺灣桃園地│
│      │                │）            │            │檢察署95年│方法院檢察│
│      │(2)甲基安非他命（│(2)2 包，外觀為│            │度偵字第10│署95年度偵│
│      │外觀為紅色藥錠）│橙色藥錠狀：驗│            │038 號卷第│字第10038 │
│      │                │後總毛重1.27公│            │176頁）   │號卷第114 │
│      │                │克（驗前總毛重│            │          │頁）      │
│      │                │1.73公克，取樣│            │          │          │
│      │                │0. 46 公克鑑定│            │          │          │
│      │                │用罄，包裝袋總│            │          │          │
│      │                │重約0.28公克）│            │          │          │
├───┼────────┼───────┼──────┼─────┼─────┤
│3     │(1)甲基安非他命（│(1)5小包，外觀 │臺灣桃園地方│內政部警政│臺灣桃園地│
│      │白色粉末）      │為白色粉末：驗│法院檢察署95│署刑事警察│方法院檢察│
│      │                │後總毛重0.72公│安保管字第00│局95年7 月│署95年5 月│
│      │                │克（驗前總毛重│512 號扣押物│4 日刑鑑字│12日甲○惟│
│      │                │0.79公克，取樣│品清單（見臺│第00000000│來95偵1003│
│      │                │0.07公克鑑定用│灣桃園地方法│53號鑑定書│8 字第3598│
│      │                │罄，包裝袋總重│院檢察署95年│（見本院卷│0 號函（見│
│      │                │約0.45公克）  │度偵字第1003│1 ，第51頁│臺灣桃園地│
│      │(2)甲基安非他命（│(2)1 包，外觀為│8 號卷第84頁│）        │方法院檢察│
│      │外觀為紅色圓形藥│紅色圓形藥錠：│）          │          │署95年度偵│
│      │錠）            │驗後餘2.14公克│            │          │字第10038 │
│      │                │（驗前總毛重3.│            │          │號卷第112 │
│      │                │25公克，取樣0.│            │          │頁）      │
│      │                │49公克鑑定用罄│            │          │          │
│      │                │，包裝袋重約0.│            │          │          │
│      │                │62公克）      │            │          │          │
│      │(3)甲基安非他命（│(3)1 包，外觀為│            │          │          │
│      │外觀為橘色圓形藥│橘色圓形藥錠：│            │          │          │
│      │錠）            │驗後餘0.12公克│            │          │          │
│      │                │（驗前總毛重0.│            │          │          │
│      │                │58公克，取樣0.│            │          │          │
│      │                │18公克鑑定用罄│            │          │          │
│      │                │，包裝袋重約0.│            │          │          │
│      │                │28公克）      │            │          │          │
│      │(4)甲基安非他命（│(4)1 包，外觀為│            │          │          │
│      │橘色粉末）      │橘色粉末：驗後│            │          │          │
│      │                │總毛重11.30 公│            │          │          │
│      │                │克（驗前總毛重│            │          │          │
│      │                │12.35 公克，取│            │          │          │
│      │                │樣0.20公克鑑定│            │          │          │
│      │                │用罄，包裝袋重│            │          │          │
│      │                │約0.85公克）  │            │          │          │
├───┼────────┼───────┼──────┼─────┼─────┤
│4     │甲基安非他命（外│5包，合計驗前 │臺灣桃園地方│內政部警政│臺灣桃園地│
│      │觀為白色結晶體）│總純質淨重約10│法院檢察署95│署刑事警察│方法院檢察│
│      │                │3.10公克（驗前│安保管字第00│局95年6月6│署95年5 月│
│      │                │總毛重111.26公│513 號扣押物│日刑鑑字第│12日甲○惟│
│      │                │克，包裝袋總重│品清單（見臺│0000000000│來95偵1003│
│      │                │約5.18公克，純│灣桃園地方法│號鑑定書（│8 字第3598│
│      │                │度約97.2%）   │院檢察署95年│見臺灣桃園│2 號函（見│
│      │                │              │度偵字第1003│地方法院檢│臺灣桃園地│
│      │                │              │8 號卷第85頁│察署95年度│方法院檢察│
│      │                │              │）          │偵字第1003│署95年度偵│
│      │                │              │            │8 號卷第13│字第10038 │
│      │                │              │            │1 頁）    │號卷第111 │
│      │                │              │            │          │頁）      │
├───┼────────┼───────┼──────┼─────┼─────┤
│5     │(1)甲基安非他命（│(1)3 罐，合計驗│同上        │內政部警政│臺灣桃園地│
│      │外觀為罐裝紅色粉│前總純質淨重約│            │署刑事警察│方法院檢察│
│      │末）            │2.73公克（驗前│            │局95年6 月│署95年5 月│
│      │                │總毛重74.50 公│            │13日刑鑑字│12日甲○惟│
│      │                │克，包裝塑膠罐│            │第00000000│來95偵1003│
│      │                │總重約28.26 公│            │55號鑑定書│8 字第3754│
│      │                │克，純度約5.9%│            │（見臺灣桃│2 號函（見│
│      │                │）            │            │園地方法院│臺灣桃園地│
│      │(2)甲基安非他命（│(2)2 包，合計驗│            │檢察署95年│方法院檢察│
│      │外觀為橘色粉末）│前總重約59.56 │            │度偵字第10│署95年度偵│
│      │                │公克（驗前總毛│            │038 號卷第│字第10038 │
│      │                │重62.45 公克，│            │132 至133 │號卷第113 │
│      │                │取樣0.46公克鑑│            │頁）      │頁）      │
│      │                │定用罄，包裝袋│            │          │          │
│      │                │總重約2.43公克│            │          │          │
│      │                │）            │            │          │          │
│      │(3)甲基安非他命（│(3)1 包，外觀為│            │          │          │
│      │外觀為紅色圓形藥│紅色圓形藥錠：│            │          │          │
│      │錠）            │驗後餘0.43公克│            │          │          │
│      │                │（驗前總毛重1.│            │          │          │
│      │                │54公克，取樣0.│            │          │          │
│      │                │43公克鑑定用罄│            │          │          │
│      │                │，包裝袋重約0.│            │          │          │
│      │                │31公克）      │            │          │          │
└───┴────────┴───────┴──────┴─────┴─────┘
附表2
┌───┬────────┬───────┬──────┬─────┬─────┐
│編號  │物  品  名  稱  │數         量 │扣案物品清單│鑑定書編號│函送鑑定文│
│      │                │              │編號        │          │號        │
├───┼────────┼───────┼──────┼─────┼─────┤
│1     │葡萄糖（白色粉末│3 包，外觀為白│臺灣桃園地方│內政部警政│臺灣桃園地│
│      │）              │色粉末：驗後總│法院檢察署95│署刑事警察│方法院檢察│
│      │                │重121.2 公克（│安保管字第00│局95年7 月│署95年5 月│
│      │                │驗前總毛重0.90│512 號扣押物│4 日刑鑑字│12日甲○惟│
│      │                │公克，取樣0.90│品清單（見臺│第00000000│來95偵1003│
│      │                │公克鑑定用罄，│灣桃園地方法│53號鑑定書│8 字第3598│
│      │                │包裝袋總重約4.│院檢察署95年│（見本院卷│0 號函（見│
│      │                │20公克），未檢│度偵字第1003│1 ，第51頁│臺灣桃園地│
│      │                │出第二級毒品甲│8 號卷第84頁│）        │方法院檢察│
│      │                │基安非他命、MD│）          │          │署95年度偵│
│      │                │MA，第三級毒品│            │          │字第10038 │
│      │                │愷他命、氟硝西│            │          │號卷112 頁│
│      │                │泮            │            │          │）        │
├───┼────────┼───────┼──────┼─────┼─────┤
│2     │(1)外觀為罐裝不明│(1)1 罐，驗後淨│同上        │內政部警政│臺灣桃園地│
│      │紅色粉末        │重17.43 公克（│            │署刑事警察│方法院檢察│
│      │                │驗前總毛重27.1│            │局95年6 月│署95年5 月│
│      │                │0公克，包裝塑 │            │13日刑鑑字│12日甲○惟│
│      │                │膠罐重約9.42公│            │第00000000│來95偵1003│
│      │                │克），未檢出第│            │55號鑑定書│8 字第3754│
│      │                │二級毒品甲基安│            │（見臺灣桃│2 號函（見│
│      │                │非他命、MDMA，│            │園地方法院│臺灣桃園地│
│      │                │第三級毒品愷他│            │檢察署95年│方法院檢察│
│      │                │命。          │            │度偵字第10│署95年度偵│
│      │(2)外觀為不明白色│(2)2 包，合計驗│            │038 號卷第│字第10038 │
│      │粉末            │餘總毛重約65.3│            │132 至133 │號卷第113 │
│      │                │6 公克（驗前總│            │頁）      │頁）      │
│      │                │毛重67.96公克 │            │          │          │
│      │                │，取樣0.33公克│            │          │          │
│      │                │鑑定用罄，包裝│            │          │          │
│      │                │袋總重約2.27公│            │          │          │
│      │                │克），未檢出第│            │          │          │
│      │                │二級毒品甲基安│            │          │          │
│      │                │非他命、MDMA，│            │          │          │
│      │                │第三級毒品愷他│            │          │          │
│      │                │命。          │            │          │          │
│      │(3)外觀為不明粉紅│(3)1 包，外觀為│            │          │          │
│      │色粉末          │不明粉紅色粉末│            │          │          │
│      │                │：驗後餘32.81 │            │          │          │
│      │                │公克（驗前總毛│            │          │          │
│      │                │重34.11 公克，│            │          │          │
│      │                │取樣0.35公克鑑│            │          │          │
│      │                │定用罄，包裝袋│            │          │          │
│      │                │重約0.95公克）│            │          │          │
│      │                │，未檢出第二級│            │          │          │
│      │                │毒品甲基安非他│            │          │          │
│      │                │命、MDMA，第三│            │          │          │
│      │                │級毒品愷他命。│            │          │          │
├───┼────────┼───────┼──────┼─────┼─────┤
│3     │外觀為不明白色結│1 包，驗餘總3.│臺灣桃園地方│內政部警政│臺灣桃園地│
│      │晶體            │61公克（驗前毛│法院檢察署95│署刑事警察│方法院檢察│
│      │                │重4.54公克，包│安保管字第00│局95年6月6│署95年5 月│
│      │                │裝袋重約0.92公│513 號扣押物│日刑鑑字第│12日甲○惟│
│      │                │克），未檢出第│品清單（見臺│0000000000│來95偵1003│
│      │                │二級毒品甲基安│灣桃園地方法│號鑑定書（│8 字第3598│
│      │                │非他命、MDMA，│院檢察署95年│見臺灣桃園│2 號函（見│
│      │                │第三級毒品愷他│度偵字第1003│地方法院檢│臺灣桃園地│
│      │                │命。          │8 號卷第85頁│察署95年度│方法院檢察│
│      │                │              │）          │偵字第1003│署95年度偵│
│      │                │              │            │8 號卷第13│字第10038 │
│      │                │              │            │1 頁）    │號卷第111 │
│      │                │              │            │          │頁）      │
└───┴────────┴───────┴──────┴─────┴─────┘
附表3
┌───┬────────┬───────┬──────┬─────┐
│編號  │物  品  名  稱  │數         量 │扣案物品清單│所有人    │
│      │                │              │編號        │          │
├───┼────────┼───────┼──────┼─────┤
│1     │電子秤          │1台           │臺灣桃園地方│乙○○    │
│      │                │              │法院檢察署95│          │
│      │                │              │年保管字第27│          │
│      │                │              │35號（見95年│          │
│      │                │              │度偵字第1003│          │
│      │                │              │8 號卷第87頁│          │
│      │                │              │）          │          │
├───┼────────┼───────┼──────┼─────┤
│2     │壓模工具        │1台           │同上        │乙○○    │
├───┼────────┼───────┼──────┼─────┤
│3     │壓模零件        │1包           │同上        │乙○○    │
├───┼────────┼───────┼──────┼─────┤
│4     │分裝袋          │3包           │同上        │乙○○    │
├───┼────────┼───────┼──────┼─────┤
│5     │電子磅秤        │1台           │臺灣桃園地方│許英利    │
│      │                │              │法院檢察署95│          │
│      │                │              │年保管字第27│          │
│      │                │              │37號（見95年│          │
│      │                │              │度偵字第1003│          │
│      │                │              │8 號卷第89頁│          │
│      │                │              │）          │          │
├───┼────────┼───────┼──────┼─────┤
│6     │攪拌量杯        │1個           │同上        │許英利    │
├───┼────────┼───────┼──────┼─────┤
│7     │分裝杓子        │1支           │同上        │許英利    │
├───┼────────┼───────┼──────┼─────┤
│8     │壓模台          │1組           │同上        │許英利    │
├───┼────────┼───────┼──────┼─────┤
│9     │壓模零件        │3包           │同上        │許英利    │
├───┼────────┼───────┼──────┼─────┤
│10    │黃色5號色素     │1罐           │同上        │許英利    │
├───┼────────┼───────┼──────┼─────┤
│11    │泰國米酒        │1瓶           │同上        │許英利    │
└───┴────────┴───────┴──────┴─────┘
附表4
┌───┬────────┬───────┬──────┬─────┐
│編號  │物  品  名  稱  │數         量 │扣案物品清單│所有人    │
│      │                │              │編號        │          │
├───┼────────┼───────┼──────┼─────┤
│1     │砂輪機          │1台           │臺灣桃園地方│乙○○    │
│      │                │              │法院檢察署95│          │
│      │                │              │年保管字第27│          │
│      │                │              │36號（見95年│          │
│      │                │              │度偵字第1003│          │
│      │                │              │8 號卷第88頁│          │
│      │                │              │）          │          │
├───┼────────┼───────┼──────┼─────┤
│2     │封口機          │1台           │臺灣桃園地方│乙○○    │
│      │                │              │法院檢察署95│          │
│      │                │              │年保管字第27│          │
│      │                │              │35號（見95年│          │
│      │                │              │度偵字第1003│          │
│      │                │              │8 號卷第87頁│          │
│      │                │              │）          │          │
├───┼────────┼───────┼──────┼─────┤
│3     │玻璃球吸食器    │6顆           │臺灣桃園地方│許英利    │
│      │                │              │法院檢察署95│          │
│      │                │              │年保管字第27│          │
│      │                │              │37號（見95年│          │
│      │                │              │度偵字第1003│          │
│      │                │              │8 號卷第89頁│          │
│      │                │              │）          │          │
├───┼────────┼───────┼──────┼─────┤
│4     │電話簿          │1本           │同上        │許英利    │
├───┼────────┼───────┼──────┼─────┤
│5     │三星廠牌行動電話│1支           │同上        │許英利    │
│      │                │              │            │          │
├───┼────────┼───────┼──────┼─────┤
│6     │諾基亞廠牌行動電│1支           │同上        │許英利    │
│      │話              │              │            │          │
└───┴────────┴───────┴──────┴─────┘
